臺灣臺中地方法院刑事判決　　　　　　　　　　　　　九十年度訴字第三六三號
　　公　訴　人　臺灣台中地方法院檢察署檢察官
　　被　　　告　甲○○
　　指定辯護人　本院公設辯護人　丙○○
右列被告因懲治盜匪條例案件，經檢察官提起公訴（九十年度偵字第二二二○九號）
，本院判決如左：
    主  文
甲○○連續意圖為自己不法之所有，攜帶兇器，以強暴至使不能抗拒，而取他人之物
，處有期徒刑伍年陸月。
    事  實
一、（一）甲○○因欠缺金錢購買毒品施用，竟基於為自己不法所有之意圖，於民國
    九十年十二月十日凌晨零時許，持兇器小藍波刀一把，至台中市○○○○街三十
    號，找尋販賣毒品之成年男子李祥嘉（販賣毒品部分另案由臺灣臺中地方法院檢
    察署檢察官偵辦），預備趁交易毒品之機會，強盜李祥嘉之毒品。甲○○到達該
    處後，旋即透過大樓管理員劉士仁聯絡住在該址五樓之二之李祥嘉，並向李祥嘉
    佯稱欲向渠購買毒品，誘使渠下樓。兩人見面後，甲○○雖已預備小藍波刀，欲
    強盜李祥嘉之毒品，但因該處有管理室之警衛人員在旁，並無機會下手強盜，而
    甲○○身上本無分文，李祥嘉遂又返回樓上，致甲○○未能得逞。（二）甲○○
    復基於同一意圖為自己不法所有之概括犯意，在該處附近徘徊，尋找其他強盜之
    對象。旋於同日淩晨零時二十分許，適見乙○○自超級商店購物後，獨自一人步
    行回家。甲○○即尾隨乙○○至台中市○○○街二七五號前，以持上開小藍波刀
    ，朝乙○○左肩刺下（乙○○因而受有頸部開放性傷口五至十公分之傷害，惟傷
    害部分未據告訴），並將乙○○壓制於地上之強暴方式，至使乙○○不能抗拒，
    而任由甲○○自伊所著褲子之右後口袋，取走內裝有現金新台幣（下同）二百元
    、面值八百元之加油卷、國民身分證、健康保險卡、汽、機車駕駛執照、郵政儲
    金匯業局、遠東商業銀行、第一銀行提款卡、中國信託商業銀行、慶豐銀行信用
    卡、戶籍謄本等物之皮夾一個。（三）甲○○得手後，旋即逃離現場，先以強盜
    所得之上開加油卷，向路旁不知情之不詳姓名成年籍女子，換得現金八百元，再
    返回台中市○○○○街三十號找尋李祥嘉，以現金一千元向李祥嘉購得數量不詳
    之第一級毒品海洛因，帶回台中市○區○○里○○街一二五巷三九號五樓住處施
    用（施用毒品部分另案由臺灣臺中地方法院檢察署檢察官偵辦）。於返回住處途
    中，即將上開小藍波刀及強盜所得之上開乙○○所有皮夾一個（內尚有健康保險
    卡、汽、機車駕駛執照、郵政儲金匯業局、遠東商業銀行、第一銀行提款卡、戶
    籍謄本等物），丟棄於台中市○村路○段六八八號丸九超級市場前之垃圾桶。（
    四）嗣經乙○○報案，始為警循線查獲，並在甲○○住處扣得尚未遭丟棄之乙○
    ○所有身分證及中國信託商業銀行、慶豐銀行信用卡各一張。
二、案經台中市警察局第四分局報請臺灣臺中地方法院檢察署檢察官偵查起訴。
    理  由
一、訊據被告甲○○對於：曾於右揭時地，先預備強盜李嘉祥，因故未能得逞，旋又
    強盜乙○○得逞，嗣遭警查獲，並扣得上開尚未丟棄之贓物之事實，坦白承認，
    核與被害人乙○○、證人劉士仁、蔣若榆分別於警詢中之指述、證述情節相符，
    復有扣押筆錄、報案三聯單、行政院國軍退除役官兵輔導委員會臺中榮民總醫院
    診斷證明書、贓物領回保管書各一紙，照片九幀在卷可資佐證。是被告之自白應
    與事實相符，事證明確，其犯嫌洵堪認定。
二、查：（一）被告犯罪後，懲治盜匪條例業於九十一年一月三十日經總統以華總一
    義字第○九一○○○一五○八○號公布廢止；刑法增訂、修正條文亦於同日，以
    經總統以華總義字第○九一○○○一五一一○號公布，並均自同年二月一日發生
    效力。按懲治盜匪條例為刑法之特別法，該條例既經廢止，則在該條例廢止前之
    盜匪案件，自應回歸普通刑法予以論罪科刑，而在該條例廢止之同時，刑法有關
    強盜罪之相關規定並經修正，故應依刑法第二條第一項之規定，就刑法強盜罪之
    相關規定，作新舊法比較。經綜合比較修正後之刑法第三百二十八條第五項（法
    定刑為一年以下有期徒刑、拘役或三千元以下罰金）、刑法第三百三十條第一項
    （法定刑為七年以上有期徒刑）與修正前之刑法第三百二十八條第五項（法定刑
    為一年以下有期徒刑、拘役或三百元以下罰金，罰金部分業經提高十倍）、刑法
    第三百三十條第一項（法定刑為五年以上、十二年以下有期徒刑），應以被告行
    為時之舊法即修正前之刑法第三百二十八條第五項、第三百三十條第一項規定，
    有利於被告。是依刑法第二條第一項但書規定，應適用被告行為時之舊法。故核
    被告所為，係犯修正前刑法第三百二十八條第五項預備強盜罪、第三百三十條第
    一項加重強盜既遂罪。所犯預備強盜及加重強盜既遂二行為，時間緊接，犯罪構
    成要件相同，顯係基於概括犯意反覆為之，為連續犯，應論以較重之連續加重強
    盜既遂一罪，並加重其刑。（二）爰審酌：被告犯罪動機係因欠缺金錢購買毒品
    施用，犯罪手段具暴力性、並致被害人成傷，強盜所得財物非屬豐鉅，對社會治
    安及人身安全之危害甚巨，及被告犯罪後坦承犯行，尚有悛悔之意等一切情狀後
    ，量處如主文所示之刑，以示懲儆。（三）至被告所有供以犯本罪之小藍波刀一
    把，並未扣案，且業經被告丟棄（已據被告供承在卷），為免日後發生執行上之
    困難，爰不另依刑法第三十八條第一項第二款規定，予以宣告沒收，附此敘明。
據上論斷，依刑事訴訟法第二百九十九條第一項前段，刑法第二條第一項但書、第五
十六條、（修正前）第三百三十條第一項，判決如主文。
中      華      民      國      九十一      年    二    月      十八    日
                                 臺灣臺中地方法院刑事第六庭
                                     法  官  唐  敏  寶
右正本證明與原本無異。
如不服本判決，應於送達後十日內向本院提出上訴狀（須附繕本），上訴於臺灣高等
法院臺中分院。
                                     書記官
中      華      民      國      九十一      年    二    月      十八    日
附錄論罪科刑法條：
修正前刑法第三百二十八條
意圖為自己或第三人不法之所有，以強暴、脅迫、藥劑、催眠術或他法，至使不能抗
拒，而取他人之物或使其交付者，為強盜罪，處三年以上、十年以下有期徒刑。
以前項方法得財產上不法之利益或使第三人得之者，亦同。
犯強盜罪因而致人於死者，處死刑或無期徒刑，致重傷者，處無期徒刑或七年以上有
期徒刑。
第一項及第二項之未遂遂犯罰之。
預備犯強盜罪者，處一年以下有期徒刑、拘役或三百元以下罰金。
（罰金部分業經提高十倍）
修正前刑法第三百三十條
犯強盜罪而有第三百二十一條第一項各款情形之一者，處五年以上、十二年以下有期
徒刑。
前項之未遂犯罰之。
